# 请教陈版主，母子公司均巨额亏损不交税，内部交易未实现损益还要确认递延税费吗

提问人：圆 盆 时间：2021-08-18 13:33:06
请教陈版主，如果母公司和子公司有内部交易，且母子公司均是亏损状态，也未确认可抵扣亏损递延税资产。那么合并抵消产生的内部交易未实现损益还需要确认递延所得税吗？
例如母公司向子公司采购一批存货，对价 1000 万，子公司成本 1500 万；本年度母公司亏损 1 亿元，子公司亏损 2 亿元，可抵扣亏损均未确认递延所得税资产
合并抵消 借：收入 1000 万
存货 500 万
贷：成本 1500 万
那么合并层面是否还需要确认如下递延所得税负债？
借：所得税费用 500*25%
贷：递延所得税负债 500*25%

回答人：chenyiwei
合并报表层面是否就被抵销的内部交易损益确认递延所得税资产，是取决于内部交易中的买方（本案例为母公司）后续在内部交易标的资产被出售或耗用时预计有无足够多的应纳税所得额。鉴于该母公司处于亏损状态，如果在可预见的未来不会扭亏，则合并报表层面也不应确认与内部交易损益抵销相关的递延所得税资产。